臺灣臺中地方法院刑事判決　　　　　　 96年度交易字第655號
公　訴　人　台灣台中地方法院檢察署檢察官
被　　　告　乙○○
　　　　　　　　　　（另案在台灣台中監獄執行中）
上列被告因過失傷害案件，經檢察官提起公訴（九十六年度偵字
第一一六０三號），本院判決如下：
    主    文
乙○○因過失傷害人，處有期徒刑貳月，如易科罰金，以新台幣
壹仟元折算壹日，減為有期徒刑壹月，如易科罰金，以新台幣壹
仟元折算壹日。
    犯罪事實
一、乙○○於民國九十五年十一月十八日下午五時三十分許，無
    駕駛執照駕駛車牌號碼JGW-440號重型機車（其駕駛執照已
    遭註銷），沿台中市東區○○○○街由東往西行駛，行經台
    中市東區○○○○街與同市區○○○路之交岔路口時，本應
    注意其行向之東英十七街在左為支線道，交通號誌閃紅燈，
    十甲東路在右為幹線道，交通號誌閃黃燈，其應暫停讓幹線
    道之右方車先行，且依當時天候晴、夜間有照明、柏油路面
    乾燥、無缺陷、道路無障礙物及視距良好等情形，又無不能
    注意之情事，竟疏未注意暫停讓幹線道之右方車先行，而貿
    然通過該交岔路口。適有甲○○駕駛車牌號碼BN9-017號重
    型機車，沿十甲東路幹線道由北往南行駛，行至該交岔路口
    ，亦疏未注意該處道路限速時速五十公里，仍以五、六十公
    里之時速通過該交岔路口，乙○○所駕駛JGW-440號重型機
    車之車頭因而撞及甲○○所駕駛BN9-017號重型機車之左後
    方車尾，致甲○○人車倒地，受有左撓骨遠端骨折、額部、
    臉部多處擦傷、左臉部裂傷、兩膝擦傷之傷害。乙○○於肇
    事後，尚未有偵查權限之公務員發覺前，即主動向據報前往
    處理之員警表明為肇事人，自首而受裁判。
二、案經甲○○訴由台灣台中地方法院檢察署檢察官偵查起訴。
    理    由
一、上揭犯罪事實，業據被告乙○○供承不諱，核與告訴人甲○
    ○於偵查中指訴之情節相符（告訴人甲○○於偵查中之指訴
    ，雖係被告以外之人於審判外之言詞陳述，但被告於本院調
    查證據時，對該言詞陳述不爭執，且未於言詞辯論終結前聲
    明異議，本院審酌該言詞陳述作成時之情況，認為適當，得
    作為證據），並有台中市警察局第三分局道路交通事故調查
    報告表、道路交通事故現場圖、道路交通事故談話紀錄表、
    現場照片，及顯示告訴人甲○○受傷情形之澄清醫院診斷證
    明書附卷可稽。按車輛行至無號誌或號誌故障而無交通警察
    指揮之交岔路口，支線道車應暫停讓幹線道車先行。未劃分
    幹、支線或同為幹線道或支線道者，轉彎車應暫停讓直行車
    先行；如同為直行車或轉彎車者，左方車應暫停讓右方車先
    行，道路交通安全規則第一百零二條第一項第二款定有明文
    。本件被告於九十五年十一月十八日下午五時三十分許，無
    駕駛執照駕駛JGW-440號重型機車（其駕照已遭註銷），沿
    台中市東區○○○○街由東往西行駛，行經台中市東區○○
    ○○街與同市區○○○路之交岔路口時，本應注意其行向之
    東英十七街在左為支線道，交通號誌閃紅燈，十甲東路在右
    為幹線道，交通號誌閃黃燈，其應暫停讓幹線道之右方車先
    行，且依當時天候晴、夜間有照明、柏油路面乾燥、無缺陷
    、道路無障礙物及視距良好等情形，又無不能注意之情事，
    竟疏未注意暫停讓駕駛BN9-017號重型機車，沿十甲東路由
    北往南行駛，行至該交岔路口之告訴人甲○○先行，致其駕
    駛之JGW-440號重型機車之車頭撞及告訴人甲○○所駕駛BN9
    -017號重型機車之左後方車尾，使告訴人甲○○受有左撓骨
    遠端骨折、額部、臉部多處擦傷、左臉部裂傷、兩膝擦傷之
    傷害，顯有過失。本件事證明確，被告犯行已堪認定。
二、核被告所為，係犯刑法第二百八十四條第一項前段之過失傷
    害罪。被告無駕駛執照駕駛JGW-440號重型機車，因而致告
    訴人甲○○受傷，依法應負刑事責任，應依道路交通管理處
    罰條例第八十六條第一項規定加重其刑。又本件事故報案人
    或勤指中心轉來資料並未報明肇事人姓名，處理員警前往現
    場處理時，被告在場，且當場承認為肇事人，有台中市○○
    ○道路交通事故肇事人自首情形紀錄表在卷足憑，被告係對
    於本件未發覺之罪自首而受裁判，應依刑法第六十二條前段
    規定減輕其刑，並予先加後減。爰審酌被告無照駕駛重型機
    車，於前開時地，疏未注意暫停讓幹線道之右方車先行，危
    害行車安全及用路人之權益，告訴人甲○○對於本件事故亦
    有超速行駛之過失，被告事後固坦承上情，且自首為本件事
    故之肇事人，惟迄未與告訴人甲○○達成和解，賠償損害，
    告訴人甲○○受有左撓骨遠端骨折、額部、臉部多處擦傷、
    左臉部裂傷、兩膝擦傷之傷害等一切情狀，處以如主文所示
    之刑。末查本件被告犯罪時間，係在九十六年四月二十四日
    以前，所犯過失傷害罪所宣告之刑，合於中華民國九十六年
    罪犯減刑條例第二條第一項第三款之規定，應減其宣告刑二
    分之一，並各諭知減刑前後之易科罰金折算標準。
據上論斷，應依刑事訴訟法第二百九十九條第一項前段，刑法第
二百八十四條第一項前段、第六十二條前段、第七十一條第一項
、第四十一條第一項前段，道路交通管理處罰條例第八十六條第
一項，刑法施行法第一條之一，中華民國九十六年罪犯減刑條例
第二條第一項第三款、第七條、第九條，判決如主文。
中　　華　　民　　國　九十六　年　　九 　月　二十八　日
                  刑事第五庭    法  官  鍾堯航
上正本證明與原本無異。
如不服本判決，應於收送達後10日內向本院提出上訴書狀（應敘
述具體理由並附繕本）。
上訴書狀如未敘述理由，應於上訴期間屆滿後20日內補提理由書
於本院。
                                書記官  吳淑願
中　　華　　民　　國　九十六　年　　九 　月　二十八　日
附錄論罪科刑法條
刑法第二百八十四條第一項：
因過失傷害人者，處六月以下有期徒刑，拘役或五百元以下
罰金，致重傷者，處一年以下有期徒刑、拘役或五百元以下
罰金。
